

# Tahir **Grégory**

# Développeur Web et Web Mobile

#### **Profil Personnel**

Titulaire d'un bac +2 en développement web et web mobile, j'ai acquis des bases dans le domaine du front-end en utilisant les langages HTML, CSS et JavaScript, ainsi que Bootstrap. J'ai également exploré les langages PHP et MySQL pour la partie back-end, et j'ai approfondi mes connaissances en utilisant les frameworks Angular et Symfony.

07.87.09.00.41

tahir.gregory@gmail.com

https://webpresso.netlify.app

26 rue des tiphoines 91240
St Michel sur orge
Âge 37 ans

### **Diplômes**

▼ Studi 2022 - 2023

• Création d'une maquette en utilisant le logiciel Figma.

Bac +2 Développeur web et web mobile

- Développement site web en HTML, CSS, JavaScript.
- Développement site web avec Angular
- Développement site web avec React
- Élaboration d'un site web avec gestion de contenu en utilisant le framework Symfony.
- Création de diagramme UML et utilisation de la méthode Merise.
- Utilisation de bases de données MySQL en ligne de commande.

# ✓ CFA d'Évry 2002 - 2005

BEP Mécanique automoble CAP Mécanique automobile

Mécanicien automobile

## **Expériences professionnelles**

Technicien dans la distribution automatique	2016 - Actuel
✓ Dépanneur électroménager	2013 - 2016
<b>✓</b> Préparateur automobile	2012 - 2013
✓ Aide miroitier	2011 - 2011
<b>▼</b> Technicien vitrage automobile	2011 - 2011
Création d'entreprise en dépannage informatique	2009 - 2010
✓ Vendeur informatique en magasin	2008 - 2009
Serveur dans la restauration	2006 - 2007

#### Langues

Français (natif)

Anglais (Débutant - niveau A1)

### Compétences

HTML

CSS

Boostrap

JavaScript

React

Angular

PHP

Symfony

My SQL

Docker

GIT

### **Qualités Personnelles**

Curiosité

Communication

Capacité d'adaptation

Sens du collectif

Gestion du stress

Soif d'apprendre

2002 - 2006